# 递延收益在报表中怎么列示？

提问人：iaza 时间：2013-09-12 07:59:42
企业的递延收益，在编制报表的时候怎么列示？具体归属哪个项目？

回答人：chenyiwei
“递延收益”项目的余额应列报在“其他非流动负债”项目中。 理论上，将于资产负债表日后一年内摊销计入损益的金额应当作为流动负债列报，但实务中几乎没有这样做的。